臺灣新竹地方法院刑事判決　
                                       110年度易字第55號
公  訴  人  臺灣新竹地方檢察署檢察官
被      告 張福財



上列被告因妨害名譽等案件，經檢察官提起公訴（109年度偵字
第8871號），被告於本院準備程序為有罪之陳述，經本院裁定進
行簡式審判程序獨任審理，判決如下：
    主  文
乙○○犯公然侮辱罪，處罰金新臺幣貳仟元，如易服勞役，以新臺
幣壹仟元折算壹日。
    事  實
一、乙○○於民國109年4月25日上午11時40分許，在甲○○所經營、
    址設新竹市○區○○街00號之服飾店內，因與甲○○商談乙○○之
    妻廖麗芬竊取店內衣物之損害賠償時，不滿甲○○提出以定價
    10倍賠償之提議，竟基於公然侮辱之犯意，在店門外不特定
    多數人得以共見共聞之情況下，以「幹你娘（臺語）」等語
    辱罵甲○○，嗣經甲○○報警處理，始悉上情。 
二、案經甲○○訴由新竹市警察局第二分局報請臺灣新竹地方檢察
    署檢察官偵查起訴。
    理  由
一、本件被告乙○○所犯之罪，均非法定刑為死刑、無期徒刑或最
    輕本刑3 年以上有期徒刑之罪，亦非高等法院管轄第一審之
    案件，而被告於準備程序進行中就被訴事實已為有罪之陳述
    ，經本院告知簡式審判程序之旨，並聽取檢察官及被告之意
    見後，本院乃依刑事訴訟法第273 條之1 第1 項規定，裁定
    進行簡式審判程序，合先敘明。
二、訊據被告就上開公然侮辱犯行於本院準備及簡式審判時均坦
    承不諱（見本院卷第120頁、第124頁），並有證人即告訴人
    甲○○於警詢及偵查中之證述可證（見偵卷第7-8頁、第60頁
    ），復有員警偵查報告、勘驗筆錄各1份、員警密錄器錄影
    畫面截取照片2張、監視錄影畫面截取照片1張在卷可參（見
    偵卷第3頁、第20-20-1頁、第53-55頁反面），足認被告之
    自白與事實相符，本件犯行至堪認定，應依法論科。
三、核被告所為，係犯刑法第309條第1項之公然侮辱罪。
四、爰審酌被告因與告訴人發生齟齬，不思和平解決爭執，竟率
    爾出言侮辱，其理性溝通及情緒控制能力均有不足，所為實
    值非難；惟念及被告犯後終能坦承犯行，態度尚可，兼衡被
    告自承教育程度為國中畢業，案發迄今均從事粗工，日薪新
    臺幣1,100至1,200元，已婚，有1名未成年子女賴其扶養，
    暨本件犯罪之動機、目的、手段等一切情狀，量處如主文所
    示之刑，並諭知易服勞役之折算標準。
據上論斷，應依刑事訴訟法第273條之1、第299條第1項前段，判
決如主文。
本案經檢察官賴佳琪提起公訴，檢察官黃嘉慧到庭執行職務。
中    華    民    國   110    年    3     月    12    日
                  刑事第五庭  法  官      林涵雯
以上正本證明與原本無異。
如不服本判決應於收受本判決後20日內向本院提出上訴書狀，上
訴書狀應敘述具體理由。上訴書狀未敘述上訴理由者，應於上訴
期間屆滿後20日內補提理由書狀於本院(均須按他造當事人之人
數附繕本 )「切勿逕送上級法院」。 
中　　華　　民　　國　　110 　年　　3 　　月　　12　　日
                              書記官     郭家慧
附錄論罪科刑法條
中華民國刑法第309條
公然侮辱人者，處拘役或9千元以下罰金。
以強暴犯前項之罪者，處1年以下有期徒刑、拘役或1萬5千元以
下罰金。